【裁判字號】    90,易,1996
【裁判日期】    901121
【裁判案由】    業務侵占
【裁判全文】
臺灣臺中地方法院刑事判決                          九十年度易字第一九九六號
    公  訴  人  台灣台中地方法院檢察署檢察官
    被      告  甲○○
    選任辯護人  林基豐
右列被告因業務侵占案件，經檢察官提起公訴（九十年度偵字第一五六七號），本院
判決如左：
    主  文
甲○○連續意圖為自己不法之所有，而侵占對於業務上所持有之物，處有期徒刑柒月
。緩刑貳年，緩刑期內付保護管束。
    事  實
一、甲○○於民國（下同）八十九年二月中旬起至同年五月下旬止，受雇於設在台中
    縣龍井鄉○○街八十一巷二弄五號之「凱威實業有限公司」（以下簡稱凱威公司
    ），擔任會計職務，負責收款、記帳及存提款之工作，為從業務之人員。詎竟基
    於意圖為自己不法所有之概括犯意，連續於八十九年五月二日、五月八日及五月
    十六日，將其所收取之客戶支票面額分別為新台幣（下同）二萬一千元、一萬七
    千十元及三萬六千七百五十元之支票各一張，未存入公司帳戶內，反而將之存入
    不知情之祝震寰（為甲○○之丈夫）於誠泰銀行中港分行、帳號0000000
    00000號之帳戶內，並分別於八十九年五月三日二十時五十分三十一秒領出
    二萬元、五月十五日十三時五十八分三十八秒、三十九秒領出一萬五千元（分二
    次領）、五月廿二日二十三時三十八秒、一分廿九秒領出三萬一千元（分二次領
    出），而將其因業務上所持有之凱威公司支票款計七萬四千七百六十元，易持有
    為所有，而侵占入己。
二、案經被害人凱威公司訴請臺灣臺中地方法院檢察署檢察官偵查起訴。
    理  由
一、訊據被告甲○○固坦承將上開三張支票存入不知情之祝震寰帳戶內，並於上開時
    間將款項領出之事實，惟矢口否認有侵占犯行，辯稱：伊係依負責人乙○○之指
    示去做，領出來的錢，也是交給乙○○，並未侵占云云。經查，被告右揭侵占事
    實，業據告訴人凱威公司負責人乙○○於偵查中指訴綦詳，又被告確實將上開支
    票於上開時間存入不知情之祝震寰上開帳戶內，有誠泰銀行存摺存款對帳單在卷
    可憑，又本院再次去函誠泰銀行中港分行函查被告提領上開金額之時間，分別八
    十九年五月三日二十時十分三十一秒領二萬元、五月十五日十三時五十八、五十
    九分領一萬五千元（分二次）、五月廿二日二十三時三十八秒、一分廿九秒領三
    萬一千元（分二次領），有該分行九十年九月廿六日誠泰中港字九十－三十二號
    函附資料在卷可按，孰上開提領之時間以觀，有多達五萬一千元係在夜間領出的
    ，苟其確係依負責人乙○○之指示為之，何需於夜間為之，況被告將上開支票存
    入祝震寰之帳戶內相隔沒幾天即分批將存入之支票款項領出，並且係多次為之，
    更徵並非受負責人乙○○之指示為之，又證人陳嬋娟（即凱威公司接任會計）及
    郭珮筠（亦為凱威公司台北公司之會計）亦於偵查中均證稱：確有支票金額不符
    之情形等情，亦核與上情相符，此外，並有傳票影本、支票影本、存證信函一紙
    及誠泰銀行存摺存款對帳單在卷可稽。被告所辯，顯係事後卸責之詞，不足採信
    。本件事證明確，被告犯行堪以認定。
二、被告負有收取票款之業務，竟將上開票款侵占入己，核被告所為，係犯刑法第三
    百三十六條第二項之業務侵占罪。其先後三次犯行，時間緊接，所犯為犯罪構成
    要件相同之罪，顯係基於概括犯意為之，應依連續犯之規定以一罪論，並加重其
    刑。公訴人於起訴書中雖未敘及被告係基於概括犯意，惟被告係分次侵占票款，
    自屬於連續犯之範疇，公訴人疏未敘及，自應予補充。本院審酌被告之品行、智
    識程度，犯罪之動機、手段，侵占之款項，所生危害，及犯後之態度等一切情狀
    ，量處如主文所示之刑。末查被告前未曾受有期徒刑以上刑之宣告，有台灣高等
    法院被告全國前案紀案表在卷可按，被告未能坦承犯行，且亦未與告訴人達成和
    解，然其所侵占之款項僅七萬餘元，又有幼子待養，苟其入監勢必造成另一社會
    問題，實非社會之福，本院為求兼顧，認其所宣告之刑以暫不執行為適當，併予
    宣告緩刑二年，惟為使其瞭解上開錯誤犯行，以達真正的悔誤，並矯正其行為，
    使其改過遷善，爰並於緩刑期內付保護管束，以啟自新。
據上論斷，應依刑事訴訟法第二百九十九條第一項前段，刑法第五十六條、第三百三
十六條第二項、第七十四條第一款、第九十三條第一項，罰金罰鍰提高標準條例第一
條前段判決如主文。
中      華       民       國     九十     年    十一     月    二十一   日
                                          法  官  吳  進  發
右正本證明與原本無異。
如不服本判決，應於判決送達後十日內向本院提出上訴狀，上訴於臺灣高等法院臺中
分院( 須附繕本 )。
                                          書記官
中      華       民       國     九十     年    十一     月    二十一   日
附錄論罪法條：
刑法第三百三十六條第二項
對於業務上所持有之物，犯前條第一項之罪者，處六月以上五年以下有期徒刑，得併
科三千元以下罰金。


司法院資訊處製作；財團法人民間司法改革基金會備份。
